# 现金流量表问题求助

提问人：hqjnn45 时间：2010-04-08 10:17:12
在编制现金流量表时三个月以上的定期存款不应归入现金及现金等价物内,我查找了相关资料,未找到明确的依据,那位老师有相关资料敬请提供，或作解答

回答人：chenyiwei
回复 楼主 hqjnn45 的帖子定期存款是否属于现金流量表中的“现金”，取决于两个因素：一是是否可以在不损失本金的前提下随时提前支取；二是公司的现金管理策略（持有该定期存款的目的）。并没有规定说“在编制现金流量表时三个月以上的定期存款不应归入现金及现金等价物内”。
参考： http://bbs.esnai.com/viewthread. ... p;page=1#pid4875109